【裁判字號】    88,自緝,672
【裁判日期】    890131
【裁判案由】    違反動產擔保交易法
【裁判全文】
臺灣臺中地方法院刑事判決                        八十八年度自緝字第六七二號
    自  訴  人  乙○○即宜鋒.
    被      告  甲○○
右列被告因違反動產擔保交易法案件，經自訴人提起自訴，本院判決如左：
    主  文
甲○○無罪。
    理  由
一、自訴意旨略稱：被告甲○○於民國八十六年十一月三十一日，在臺中市○○路十
    九號以動產擔保交易法附條件買賣方式向自訴人購買車牌號碼INX－九一二號機
    車一輛，為動產擔保交易之債務人。雙方約定總價款新臺幣（下同）七萬五千四
    百八十元，除頭期款六千元外，餘分十二期支付，每月一期，每期支付五千七百
    九十元，標的物存放地點為臺中市○○路一七五巷三十號，在價金未付清之前，
    標的物所有權仍屬於出賣人所有，買受人僅得依約占有使用，不得任意遷移、出
    賣、出質、移轉、扺押或為其他處分等。詎被告在取得標的物之後，僅付頭期款
    即拒不付分期款，並意圖為自己不法之利益，將該標的物遷移不明，致出賣人追
    索無著而受有損害。因認被告犯有動產擔保交易法第三十八條之罪云云，提起自
    訴。
二、按犯罪事實應依證據認定之，無證據不得推定其犯罪事實。又認定不利於被告之
    事實，須依積極證據，苟積極證據不足為不利於被告事實之認定時，即應為有於
    被告之認定。刑事訴訟法第一百五十四條定有明文及最高法院三十年上字字第八
    一六號著有判例足資參照。訊據被告甲○○堅詞否認渠有向自訴人購買上揭機車
    及積欠價款之事實，辯稱渠根本未曾向自訴人乙○○經營之宜鋒輪業行購買機車
    ，簽署分期付款買賣契約書等語。經查：被告甲○○於八十四年二月因違反麻醉
    藥品管理條例案件，經臺灣彰化地方法院於八十六年六月二日判處有期徒刑八月
    確定，於八十六年八月三十一日送監執行，指揮書執畢日為八十七年四月三十日
    ，嗣於八十七年二月十八日假釋付保護管束，有臺灣臺中地方法院檢察署刑案資
    料查註紀錄表一份在卷可參，而自訴人指訴被告係於八十六年十一月三十一日簽
    約購車，且自訴人提出之分期付款買賣約書記載約日期係為八十六年十二月三十
    一日，有該分期付款買賣約書影本在卷可參，是訂定上開分期付款買賣契約時被
    告係在監執行，顯不可能至臺中市○○路十九號與自訴人簽約。又自訴人另提出
    簽約時存留之被告身分證影本為憑，惟該身分證影本記載係七十五年三月一日發
    證，有上開身分證影本一份可參，而被告身分證已於八十二年四月十日在恆春車
    站遺失，有屏東縣滿洲鄉戶政事務所八十八年十二月二十三日（八八）屏滿戶字
    第一一００號函附之請領國民身分證申請書影本在卷可參，顯見持被告身分證購
    車者應係另有其人。是被告辯以渠並未向自訴人購車一節，應係真正，堪予採信
    。被告既未向自訴人訂約購車，自不可能有違反動產擔保交易法之情事。此外，
    復查無其他證據足資證明被告確有自訴人所指訴之上開犯行，被告之犯罪證據尚
    有未足，應為無罪之諭知。
三、被告經合法傳喚無正當理由不到庭，本院認係無罪之案件，故不待其陳述逕行判
    決。
據上論斷，應依刑事訴訟法第三百四十三條、第三百零一條第一項、第三百零六條，
判決如主文。
中      華      民      國      八十九      年    一    月    三十一    日
                                      臺灣臺中地方法院刑事第七庭
                                          法  官  陳  葳
右正本證明與原本無異。
如不服本判決，應於判決送達後十日內向本院提出上訴狀，上訴於臺灣高等法院臺中
分院( 須附繕本 )。
                                          書記官
中      華      民      國      八十九      年    一    月    三十一    日


司法院資訊處製作；財團法人民間司法改革基金會備份。
